臺灣高等法院刑事判決　　　　　　　　　　　　　九十一年度上訴字第一七二五號
　　上　訴　人
　　即　被　告　乙○○
　　　　　　　　丁○○
　　　　　　　　戊○○
　　　　　　　　丙○○
　　右　一　人
　　選任辯護人　彭永彰律師
　　上　訴　人
　　即　被　告　甲○○
右上訴人等因違反懲治走私條例等案件，不服臺灣新竹地方法院九十一年度訴字第四
二號，中華民國九十一年四月二十九日第一審判決（起訴案號：臺灣新竹地方法院檢
察署九十年度偵字第五０一九號）提起上訴，本院判決如左：
    主  文
原判決關於乙○○、丙○○、丁○○、戊○○、甲○○部分均撤銷。
乙○○、丙○○、丁○○、戊○○共同私運管制物品進口逾公告數額，乙○○，累犯
，處有期徒刑柒月；丙○○處有期徒刑柒月，緩刑肆年；丁○○處有期徒刑肆月，緩
刑貳年；戊○○處有期徒刑陸月。
甲○○共同私運管制物品進口逾公告數額，處有期徒刑肆月，緩刑貳年；又意圖為自
己不法之所有，而侵占遺失物，處罰金壹仟伍佰元，如易服勞役，以佰元折算壹日
。
    事  實
一、乙○○曾於民國八十八年八月間因違反懲治走私條例案件，經本院八十八年度上
    訴字第二八二六號判處有期徒刑十月，嗣經最高法院駁回上訴確定，於九十年一
    月二十日執行完畢，尚不知悔改。緣丙○○於九十年八月間欲自大陸地區私運管
    制物品漁貨進口，其明知中華民國船舶非經主管機關之許可，不得航行至大陸地
    區，竟僱請乙○○擔任不知情之彭秋燕（丙○○之妻）所有，而由丙○○營運屬
    中華民國新竹籍之「翔盛號」（ＣＴ三－四四五九）漁船船長，並由乙○○尋覓
    船員丁○○、戊○○、潘玉榮（經原審法院判處罪刑確定）、甲○○（冒黃秀雄
    名義出港）前往大陸地區載貨，丙○○與乙○○、丁○○、戊○○、潘玉榮、甲○○共同基於未經主管機關之許可，航行至大陸地區，及自大陸地區私運管制進
    口物品漁貨進入臺灣地區之犯意聯絡，於九十年八月十四日二十二時三十分許，
    以捕魚為名，駕駛上開「祥盛號」漁船，由新竹漁港報關出港後，即直航大陸地
    區福建省福州市小山東漁港，於翌日上午八時許，抵達福建省福州市小山東漁港
    ，丙○○、乙○○、丁○○、戊○○、潘玉榮、甲○○即上岸與不詳姓名之大陸
    地區人民接洽購買漁貨事宜，迨至九十年八月二十日上午七時許，乙○○即指示
    丁○○等人前往碼頭協助大陸地區漁民將購置之黃花魚四千二百三十公斤搬運至
    船艙內，擬私運已逾公告數額之黃花魚進入臺灣地區販售圖利。嗣於九十年八月
    二十日十九時三十分許，丙○○、乙○○、丁○○、戊○○、甲○○、潘玉榮私
    運該批黃花魚進入臺灣地區海域，在新竹南寮外海五浬處為警查獲，並扣得上開
    走私漁貨，嗣經拍賣得款新台幣（下同）五萬七千四百四十八元。
二、甲○○另於九十年三、四月間，在新竹市南寮漁港內漁船上架場附近草坪上，拾
    獲黃秀雄所有遺失在該處之中華民國漁船船員手冊一本，竟意圖為自己不法之所
    有，將上開黃秀雄之船員手冊，侵占入己，並假冒黃秀雄之名義，出示該船員手
    冊，受僱於乙○○擔任上開「翔盛號」漁船之船員，並以不知情之船長乙○○名
    義於九十年八月十四日向海岸巡防署安檢第一大隊第三中隊新竹漁港安檢所人員
    辦理漁船出港作業手續時，在漁船進出港申請書上填寫「翔盛號」漁船內有船員
    「黃秀雄」一名及上開船員手冊字號，矇混通過安全檢查而放行。
三、案經行政院海岸巡防署海洋巡防總局第十二海巡隊移送臺灣新竹地方法院檢察署
    檢察官偵查起訴。
    理  由
一、上訴人即被告乙○○、丁○○、戊○○、丙○○、甲○○於本院九十一年七月三
    十日審判時，承認自大陸地區購買黃花魚，私運進口之事實，惟辯稱：魚有部分
    係買的，有部分是抓的云云。
二、經查：
    (一)被告丁○○於警訊時即已供明：「翔盛號」漁船所載的漁貨是在中國大陸福建
      省福州小山東漁港載運等語（見偵查卷第七頁背面），且已判決確定之潘玉榮
      亦供承：確實有於九十年八月二十日七時許，到中國大陸福建省福州小山東漁
      港碼頭配合大陸工人幫忙將封裝好用保力龍裝的漁貨搬入漁艙，又因該漁港是
      潮汐港須等到漲潮約十二時方出發返回新竹漁港等情（見偵查卷第十五頁背面
      ），核與被告甲○○於警訊時所稱：其等於九十年八月十四日晚間十時三十分
      由新竹漁港報關出港，船上有六人，船長乙○○、船員丁○○、戊○○、潘玉
      榮、丙○○及其本人，於八月十五日上午約八時許到達中國大陸福建省福州小
      山東漁港，將船停在港內，船上六人全部上岸就到附近普通住宅三樓，裡面有
      房間分租，其就住在其中一間，一直到八月二十日上午約七時許，船長乙○○
      就叫其等說漁貨來了，要其等到碼頭幫忙搬運，大夥就到小山東漁港旁幫忙大
      陸工人將保力龍裝的漁貨裝入漁艙中，一直到當日上午十時許裝好漁貨，因該
      漁港屬於潮汐港，所以一直等到中午十二時許漲潮時才出發返回新竹漁港，但
      在南寮外海五海浬處就被查獲等情相符（見偵查卷第十九頁），復有被告甲○○親自標示中國大陸福建省福州小山東漁港所在位置之海圖一紙附卷可稽（見
      偵查卷第四十九頁）。潘玉榮及被告甲○○於檢察官偵查中亦供稱警訊筆錄曾
      經其閱覽，且經員警朗讀後始簽名等語（見偵查卷第一一八頁），且被告丁○○於原審審理時亦稱其於警訊時所言實在，足見被告丁○○、甲○○及已判決
      確定之潘玉榮於警訊中所供，屬案發時較少權衡利害得失之供述，且互核相符
      ，較之事後翻異之詞為可採信，自應以其等於警訊時陳述為可採信。
    (二)被告乙○○、丁○○、戊○○、丙○○、甲○○及已判決確定之潘玉榮於原審
      調查時雖稱：本案漁貨係自行捕獲云云；被告乙○○、丁○○、甲○○於本院
      九十一年七月十一日調查時仍均供稱：魚是自己抓的；至本院九十一年七月三
      十日審判時，被告乙○○、丁○○、甲○○、戊○○、丙○○始辯以：部分魚
      是自己抓的云云。然其等就何人、何時下網捕魚、拉網、實際作業天數及「翔
      盛號」漁船是否備有起網機等情，分別供述如下之情節：
      1.被告乙○○於原審調查時供稱：（本次出海的六天，是否天天下網捕魚？）
        一般都有下網，這六天裡面有二、三天，因為風浪大，所以把網放下去，讓
        它漂流，而網拉起來看的時候，漁獲量不多。（在船上，是何人負責下網？
        ）大家分工合作，沒有固定下網的人。起網也是一樣，沒有固定的人。（起
        網機放在何處？）我們船上沒有起網機，都是用手把網給直接拉起來。（在
        何處把網拉起來？）看天氣，有時候天氣不好就在前面，有時候天氣好就在
        後面。（網下去後，你要拔網，是用手？）是的等語。（見原審卷第六十、
        六十一頁）
      2.被告丁○○供稱：（出海期間，每天都有下網捕魚？）有。並沒有因為天氣
        不好而休息的情形。（有無因為天氣不好，就把網放下去，人在旁邊等？）
        大部分都有下網，有時候沒有下網，白天就沒有下網。（有無固定下網的人
        ？）只有我還有被告戊○○，下網、拉網就是我跟戊○○，是船長跟我講的
        ，我們固定的。（其他人做什麼？）也是幫忙，我們下網的時候，其他人用
        海燈固定目標。（你們固定在何處下網、拉網？）固定下網在船尾，拉網是
        在船頭。有沒有因為天氣好，到船頭去下網？）沒有，都是固定的位置。（
        船上有無起網機？）沒有等語。（見原審卷第六十三至六十五頁）
      3.被告戊○○供稱：（出海捕魚五、六天期間，每天都有下網捕魚？）一、二
        天左右沒有捕魚。（沒有捕魚，有無下網？）網是固定在那裡，並沒有固定
        的時間起網來看漁獲，約隔二天之後，才拉網來看。（你們有無固定下網、
        起網的人？）大部分是我跟被告丁○○，我們比較固定，潘玉榮、甲○○他
        們沒有做。（翔盛號漁船有無起網機？）沒有。（你們有無固定下網的位置
        ？）固定在船尾下網，拉網在船頭。（你們通常白天、晚上工作？）不一定
        ，看風浪大不大等語。（見原審卷第六十五至六十八頁）
      4.被告丙○○供稱：（這次實際上出去六天，六天期間，是否每天都有下網捕
        魚？）都有。（有無因為天氣不好沒有下網捕魚？）我們天天都下網，那時
        候天氣不錯。（你們船上的人，有無固定下網、拉網的人？）船長分配的，
        由我們這幾個人輪流做，沒有固定下網、拉網的人。（如何把網拉起來？）
        我們有壹台起網機起網。（起網機如何運作？）也是要有人去拉，但機器拉
        力較大。（起網機放在何處？）前面。（你們通常下網的地方在何處？）船
        上的後面，前面拉網。（有無因為天氣的狀況，而改變下網的地點？）船會
        因為天氣而改變航向，但是下網在船上的位置都是固定的。（你們通常於白
        天、晚上下網？）不一定，看偵測儀器等語。（見原審卷第六十九至七十一
        頁）
      5.被告甲○○供稱：（船上的人員，有無何人負責下網的工作？）我沒有做。
        我一出去就暈船，所以不知道何人負責下網、拉網，我暈了五、六天。（船
        上有無起網機？）有。（起網機在何處？）船尾。（有無看到船員用起網機
        把魚拉上來？）有。（何人操作起網機？）我不知道。（你們於白天、晚上
        下網？）都有，不一定。（六天期間，有無因為風浪大而沒有下網？）有時
        候有、有時候沒有，我不知道，但網有固定在海上，沒有拉起來等語。（見
        原審卷第七十二至七十四頁）
      6.另一船員潘玉榮供稱：（出海期間，每天有無下網捕魚？）每天都有下網捕
        魚，沒有因為風浪過大休息的情況。（下網捕魚，是何人把漁網放下捕魚？
        ）直接下網，船長叫我們這些船員下網，看誰有空就下網。（何人起網？）
        大家輪流，沒有固定的人起網。（有沒有固定在何處起網？）不固定地方起
        網，但有起網機，不固定擺在船邊或是船尾。（通常是白天或是晚上下網？
        ）晚上我很少起來，我在白天下過網等語。（見原審卷第五十七、五十八頁
        ）。
        綜上所述，被告乙○○、丁○○、戊○○、丙○○、甲○○及已判決確定之
        潘玉榮就何人、何時下網捕魚、拉網、實際作業天數及「翔盛號」漁船是否
        備有起網機等所為之陳述均不相同，互相歧異，顯見其等所辯該批漁貨全部
        或一部係自行捕獲云云，均係卸責之詞，尚無可採。
    (三)扣案之漁貨品名為「黃花魚」、重量四千二百三十公斤，完稅價格為七萬八千
      二百五十五元，嗣經行政院海岸巡防署海洋巡防總局第十二海巡隊就近於漁市
      場拍賣所得價金五萬七千四百四十八元等情，亦有新竹魚市場拍賣計價單、現
      場照片、財政部臺北關稅局九十年十一月六日北普法字第九０一０六四一五號
      函附卷為憑（見偵查卷第五十頁、第一０二頁、第一０八頁），則上述漁貨既
      係自大陸地區（淪陷區）一次私運進入臺灣地區（本國自由地區），且其總重
      量已逾行為時行政院依懲治走私條例第二條第四項所發布「公告管制物品項目
      及其數額」丁項之管制數額，應以管制進口物品論。參之自大陸走私物品進入
      臺灣地區而數額逾公告數額係違法之行為，為一般船員所明知，且本件既將漁
      船駛入大陸地區福建省福州小山東漁港載運漁貨，且在大陸地區停留多日始返
      回臺灣地區，則衡之常情，船長至愚亦不可能帶同不同意走私之船員，冒險出
      港，航行至大陸停留多日並購買漁貨，而被告丙○○係該船所有人彭秋燕之夫
      ，丙○○並提供網具，據被告乙○○於警局供明（見偵查卷第六頁），則被告
      丙○○係該船之營運人甚明。被告乙○○、丁○○、戊○○、丙○○、甲○○
      與已判決確定之潘玉榮於出港前，有共同基於自大陸地區私運管制物品漁貨進
      入臺灣地區之犯意聯絡及行為分擔，堪以認定。又前述「翔盛號」漁船屬彭秋
      燕所有，屬本國新竹籍漁船，據被告乙○○於警訊時供明，並有該船進出港申
      請書影本附於偵查卷第二十四頁可稽，該船未經主管機關許可，航行至大陸地
      區，已詳如前述，被告乙○○於本院九十一年七月三十日審判時辯稱：是在大
      陸地區無人島交易云云，被告甲○○於原審九十一年四月四日審理時辯稱：小
      山東漁港是警察叫伊指出來的云云，均係事後卸責之詞，不足採信。該船未經
      主管機關許可，航行至大陸地區之事實，被告丙○○、丁○○、戊○○、甲○○及已判決確定之潘玉榮，亦均知其情，而有犯意之聯絡，尚非由船長即被告
      乙○○所自行決定前往等情，亦足認定。本件事證明確，被告等上開犯行洵堪
      認定。
三、訊據被告甲○○承認有前揭侵占遺失物之犯行，供稱：「我找不到工作，因船員
    手冊申請要很久時間，撿到黃秀雄船員手冊後才假冒他身分當船員」等語。查被
    告甲○○確有於上開時、地拾獲黃秀雄所遺失之船員手冊等情，迭據其於警訊、
    偵查及原審審理時供承不諱，被害人黃秀雄於警局亦稱船員手冊於八十九年五、
    六月間臨時想要出海釣魚，在家裏卻找不到等語，則該船員手冊係遺失而非黃秀
    雄有意棄置不要之物等語。復有黃秀雄之船員手冊一本扣案可稽，依該船員手冊
    之有效期間記載為自發照日期八十八年四月二十日起至九十四年四月十九日止，
    於辦理漁船進出港作業手續時，亦須在漁船進出港申請書上填寫船員手冊號碼，
    據以核對出港船員之身分，亦為船員所明知，如此重要之船員身分證明文件，衡
    情船員顯無隨意棄置之可能，被告甲○○於原審否認有侵占遺失物之犯意，辯稱
    ：伊認為黃秀雄之中華民國漁船船員手冊係別人不要之物云云，即非可採。被告
    甲○○上開侵占遺失物之犯行，亦堪認定。
四、按刑法第二條所謂有變更之法律，乃指刑罰法律而言，並以依中央法規標準法第
    四條之規定制定公布者為限，此觀憲法第一百七十條之規定甚明。行政法令縱可
    認為具有法律同等之效力，但因其並無刑罰之規定，究難解為刑罰法律，故如事
    實變更及刑罰法律外之法令變更，均不屬本條所謂法律變更範圍之內，自無本條
    之適用。行政院於七十九年三月三十日公告修正，並於同年四月一日起實施之「
    懲治走私條例公告管制物品項目及其數額」丁項規定，自淪陷區私運物品進入本
    國自由地區，其所私運之物品，以管制物品論，除甲、乙二項物品外，其餘以私
    運一項或數項，其總額由海關比照緝獲時之完稅價格計算，超過十萬元或重量達
    一千公斤者，以管制進出口物品論。上開規定雖經行政院於九十年十一月二十九
    日九十臺財字第０六六五八九號公告刪除，然因原規定並無刑罰之規定，此項變
    更自非屬法律之變更，不生新舊法比較適用之問題，亦即本案仍應適用被告乙○○等行為時有效之規定，應先敘明。次按中華民國船舶非經主管機關許可，不得
    航行至大陸地區，臺灣地區與大陸地區人民關係條例第二十八條第一項定有明文
    。被告乙○○、丁○○、戊○○、丙○○、甲○○與已判決確定之潘玉榮違反上
    開規定未經許可，直航至大陸私運逾公告數額之管制物品進口，核其等所為，均
    係犯臺灣地區與大陸地區人民關係條例第八十條第一項前段之罪及懲治走私條例
    第二條第一項之私運管制物品進口逾公告數額罪。又臺灣地區與大陸地區人民關
    係條例第八十條第一項前段之罪之主體雖限於中華民國船舶所有人、營運人、船
    長、機長或駕駛人，然無此身分、特定關係之被告丁○○、戊○○、甲○○及已
    判決確定之潘玉榮，與有此船長身分之乙○○及營運人丙○○共同實施犯罪（包
    含犯意聯絡），依刑法第三十一條第一項規定，均以共同正犯論。被告乙○○、
    丁○○、戊○○、丙○○、甲○○與及已判決確定之潘玉榮就上開犯行，互有犯
    意聯絡及行為分擔，均為共同正犯。所犯上開二罪名，有方法結果之牽連關係，
    應從較重之私運管制物品進口逾公告數額罪處斷。起訴書雖未記載被告等違反臺
    灣地區與大陸地區人民關係條例第二十八條第一項前段，未經主管機關許可，航
    行至大陸地區之犯罪事實，然該部分事實與起訴私運管制物品進口逾公告數額罪
    部分有牽連犯之裁判上一罪關係，為起訴效力所及，本院自應併予審判。又被告
    甲○○拾獲黃秀雄所遺失之中華民國漁船船員手冊，予以侵占入己部分，另犯刑
    法第三百三十七條之侵占遺失物罪，被告甲○○所犯前揭私運管制物品進口逾公
    告數額、侵占遺失物二罪間，犯意各別，構成要件不同，應予分別論罪併合處罰
    。被告乙○○曾於八十八年八月間因違反懲治走私條例案件，經本院八十八年度
    上訴字第二八二六號判處有期徒刑八月，嗣經最高法院駁回上訴確定，於九十年
    一月二十日執行完畢，此有本院被告全國前案紀錄表附卷可憑，其受有期徒刑執
    行完畢後，五年內再犯本件有期徒刑以上刑之罪，為累犯，依法加重其刑。
五、原審就被告乙○○、丙○○、丁○○、戊○○、甲○○部分予以論罪科刑，固非
    無見。惟查（一）原判決認定被告等違反臺灣地區與大陸地區人民關係條例第二
    十八條第一項直航之規定，牽連犯同條例第八十條第一項前段之罪。惟於事實欄
    並未記載中華民國船舶，非經主管機關之許可，不得航行至大陸地區（福建省福
    州市小山東漁港）之構成要件事實，僅簡略記載「直航」，尚有未洽。（二）公
    訴人另起訴被告甲○○拾獲黃秀雄之船員手冊，侵占入己，涉犯侵占遺失物罪。
    原判決則認定，被告甲○○並使承辦之公務員陷於錯誤，將前述漁船僱有船員「
    黃秀雄」一名之不實事項，登載於機漁船（含船員）進出港檢查表上，並據以核
    准「黃秀雄」（實係甲○○）隨該漁船出港捕魚，足以生損害於黃秀雄及新竹漁
    港安檢所安檢員對於出港船員身分查驗之正確性，認被告甲○○另牽連犯刑法第
    二百十四條之使公務員登載不實事項於公文書罪。惟按刑法第二百十四條所謂使
    公務員登載不實事項於公文書罪，須一經他人之聲明或申報，公務員即有登載之
    義務，並依其所為之聲明或申請予以登載，而屬不實之事項者，始足構成，若其
    所為聲明或申報，公務員尚須為實質之審查，以判斷其真實與否，始得為一定之
    記載者，即非本罪所稱之使公務員登載不實，最高法院七十三年台上字第一七一
    ０號判例可資參照。被告甲○○雖冒用黃秀雄之船員手冊，以不知情之船長乙○○名義向新竹漁港安檢所申請出港，惟該管公務員即新竹漁港安檢所之公務員對
    其申請出港是否准許，有實質審查之義務，即是否確係黃秀雄申請隨漁船出港捕
    魚，負責安全檢查之公務員，應為核對檢查，負責安全檢查之公務員未能發現被
    告甲○○冒用黃秀雄之船員手冊，在檢查表上為錯誤之記載，並予放行。依上開
    說明，自與刑法第二百十四條之構成要件不符，尚難認被告甲○○有使公務員登
    載不實事項於公文書罪之犯行。原判決認被告甲○○牽連犯該罪，亦有未洽。被
    告等上訴意旨否認部分犯行及以量刑過重為由，分別指摘原判決關於其部分為不
    當，雖均無理由。惟原判決關於被告等之部分既有前揭可議之處，仍屬無可維持
    ，應由本院予以撤銷改判。爰審酌被告等之素行，由大陸地區私運管制物品進口
    ，影響政府對於管制物品進口之管理，且所走私漁貨未經檢疫，不但影響社會經
    濟，且有危害人民生命、身體安全之虞，惟被告等行為後，行政院已於九十年十
    一月二十九日以九十臺財字第０六六五八九號公告刪除該項管制之事實，並參酌
    被告乙○○、戊○○前即已犯懲治走私條例案件，均經判處罪刑確定在案（有本
    院被告全國前案紀錄表附卷可憑），仍不知悔改，及被告乙○○身為船長、丙○○為「翔盛號」之營運人，被告丁○○、戊○○、甲○○擔任船員，被告甲○○
    侵占黃秀雄所遺失之船員手冊之情節，及各該被告犯罪動機、目的、手段、所走
    私漁貨之數量及被告等犯罪後態度等一切情狀，就被告乙○○、丙○○、丁○○
    、戊○○分別量處如主文第二項所示之刑，就被告甲○○所犯私運管制物品進口
    逾公告數額、侵占遺失物二罪分別量處如主文第三項所示之刑；並就侵占遺失物
    罪所處罰金，諭知易服勞役之折算標準。末查被告丙○○、丁○○、甲○○均未
    曾受有期徒刑以上之刑之宣告，有本院被告全國前案紀錄表在卷可稽，其等經此
    教訓後當知所警惕，信無再犯之虞，認對被告丙○○、丁○○所宣告之刑均以暫
    不執行為適當，分別諭知緩刑四年、二年，就被告甲○○所犯私運管制物品進口
    逾公告數額罪所處之刑，亦以暫不執行為適當，併予諭知緩刑二年，以勵自新。
    扣案之漁貨黃花魚業經財政部臺北關稅局以九０甲字第一九一０號之（二）處分
    書宣告沒入，有該處分書附卷為憑（見偵查卷第一一０頁），且該漁貨亦經行政
    院海岸巡防署海洋巡防總局第十二海巡隊就近於漁市場拍賣所得價金五萬七千四
    百四十八元後，經原審法院依據海關緝私條例第十六條第二項規定移送財政部臺
    北關稅局處理，自無庸另行宣告沒收。另扣案黃秀雄之船員手冊一本，既非被告
    甲○○所有，依法不得宣告沒收，併此敘明。
據上論斷，應依刑事訴訟法第三百六十九條第一項前段、第三百六十四條、第二百九
十九條第一項前段，臺灣地區與大陸地區人民關係條例第八十條第一項前段，懲治走
私條例第十二條、第二條第一項，刑法第二十八條、第三百三十七條、第三十一條第
一項、第五十五條、第四十七條、第四十二條第二項、第七十四條第一款，罰金罰鍰
提高標準條例第一條前段、第二條，判決如主文。
本案經檢察官林炳雄到庭執行職務。
中      華      民      國    九十一    年      八      月      六      日
                              臺灣高等法院刑事第三庭
                                  審判長法  官  張  連  財
                                        法  官  張  傳  栗
                                        法  官  李  英  勇
右正本證明與原本無異。
如不服本判決關於私運管制物品進口逾公告數額部分，應於收受送達後十日內向本院
提出上訴書狀，其未敘述上訴之理由者並得於提起上訴後十日內向本院補提理由書（
均須按他造當事人之人數附繕本）。
甲○○侵占遺失物部分不得上訴。
    書記官  倪  淑  芳
中      華      民      國    九十一    年      八      月      七      日
附錄本案論罪科刑法條全文：
懲治走私條例第二條第一項
私運管制物品進口、出口逾公告數額者，處七年以下有期徒刑，得併科新台幣二十萬
元以下罰金。
臺灣地區與大陸地區人民關係條例第八十條
中華民國船舶、航空器或其他運輸工具所有人、營運人或船長、機長、其他運輸工具
駕駛人違反第二十八條第一項規定或違反第二十八條之一第一項規定或台灣地區人民
違反第二十八條之一第二項規定者，處三年以下有期徒刑、拘役或科或併科新台幣一
百萬元以上一千五百萬元以下罰金。但行為係出於中華民國船舶、航空器或其他運輸
工具之船長或機長或駕駛人自行決定者，處罰船長或機長或駕駛人。
前項中華民國船舶、航空器或其他運輸工具之所有人或營運人為法人者，除處罰行為
人外，對該法人並科以前項所定之罰金。但法人之代表人對於違反之發生，已盡力為
防止之行為者，不在此限。
刑法第七條之規定，對於第一項台灣地區人民在中華民國領域外私行運送大陸地區人
民前往台灣地區及大陸地區以外之國家或地區者，不適用之。
第一項情形，主管機關得處該中華民國船舶、航空器或其他運輸工具一定期間之停航
，或註銷、撤銷其有關證照，並得停止或撤銷該船長、機長或駕駛人之執業證照或資
格。
刑法第三百三十七條
意圖為自己或第三人不法之所有，而侵占遺失物、漂流物或其他離本人所持有之物者
，處五百元以下罰金。
